【裁判字號】    90,訴,78
【裁判日期】    900810
【裁判案由】    違反毒品危害防制條例
【裁判全文】
臺灣新竹地方法院刑事判決                              九十年度訴字第七八號
    公  訴  人  臺灣新竹地方法院檢察署檢察官
    被      告  乙○○
右列被告因違反毒品危害防制條例案件，經檢察官提起公訴（八十九年度偵字第五六
０二號），本院判決如左：
    主      文
乙○○無罪。
    理      由
一、公訴意旨略以：被告乙○○有多次違反麻醉藥品管理條例前科，最近一次於民國
    八十五年間，經本院判處有期徒刑七月確定，甫於八十七年九月十七日執行完畢
    。猶不知悔改，復於八十九年一月十三日上午九時許，在其男友丁○○位於新竹
    市○○路○段七四二巷五十九弄十號住處，正與丁○○施用第二級毒品安非他命
    時，為代其購買食物，而返回上址之友人丙○○撞見，經丙○○要求，遂將其正
    在施用之部分安非他命，轉讓、提供予丙○○吸用。因認被告涉有毒品危害防制
    條例第八條第二項之轉讓第二級毒品罪嫌云云。
二、按犯罪事實應依證據認定之，無證據不得推定其犯罪事實；又不能證明被告犯罪
    者，應諭知無罪之判決。刑事訴訟法第一百五十四條、第三百零一條第一項分別
    定有明文。又刑事訴訟法上所謂認定犯罪事實之證據，係指足以認定被告確有犯
    罪行為之積極證據而言，該項證據自須適合於被告犯罪事實之認定，始得採為斷
    罪資料；認定不利於被告之事實，須依積極證據，苟積極證據不足為不利於被告
    事實之認定時，即應為有利於被告之認定，更不必有何有利之證據。最高法院二
    十九年上字第三一０五號、三十年上字第八一六號分別著有判例。
三、公訴人認被告涉有前揭轉讓第二級毒品安非他命罪嫌，無非係以被告在警訊時之
    自白，與證人丙○○在警訊時之證述，有警訊筆錄可按（見偵查卷第三、八頁）
    為其論據。
四、訊據被告乙○○矢口否認有於起訴書所指時間、地點轉讓第二級毒品安非他命予
    丙○○之犯行，辯稱：八十九年一月十三日上午九時沒有在丁○○位於新竹市○○路○段七四二巷五十九弄十號拿安非他命予丙○○等語。經查，本件證人丙○○於八十九年一月十三日警方第一次偵訊時（問話時間係八十九年一月十三日（
    或十二日；警訊筆錄所載不明確，應係十三日無訛）上午十時四十分，結束問話
    係八十九年一月十三日上午十一時十分），乃因同月六日下午五時，因行跡可疑
    為警盤查，採尿液送驗結果有安非他命陽性反應而被通知至警局製作筆錄，其並
    說明：「係於八十九年一月五日晚上七時至八時間，在新竹市○○路○段之樹林
    頭派出所附近，在一位女友家吸用的。：：該女友綽號叫『娃娃』；伊只有去過
    該處所一次。」；復於八十九年二月十一日經警方第二次偵訊，該次則係因八十
    九年一月十三日上午十時四十分，因行跡可疑為警盤查帶回偵訊（見警訊筆錄第
    七頁背面第八行所載），採尿液送驗結果有安非他命陽性反應而被通知至警局製
    作筆錄，說明：「係於八十九年一月十三日上午九時，在新竹市○○路○段七四
    二巷五十九弄十號朋友乙○○家裏施用。伊向乙○○買安非他命，：：買得次數
    太多已不記得。」；嗣遲至同年九月二十八日下午二時三十分至四時許，新竹市
    警察局第二分局偵查員甲○○始派員一同搜索前揭地址，查獲在場人石鴻森、廖
    明及吸食器一組、吸食過玻璃頭四個、吸管二支、未使用過玻璃頭六支，有搜
    索扣押證明筆錄一份附卷可稽（見偵查卷第十三頁），同日下午四時十分製作被
    告警訊筆錄，被告雖陳稱：「：：丙○○時常到伊與丁○○住處聊天，八十九年
    一月十三日上午九時，伊和丁○○正在施用安非他命，丙○○要了幾口吸，因不
    好意思，才答應給伊施用。：：」，惟證人丁○○偵查中則證述：「八十六年間
    至八十九年六月間與乙○○在新竹市○○路○段七四二巷五十九弄十號同居，：
    ：（問：『八十九年一月十三日左右是否於你東大路住處，乙○○賣安非他命給
    丙○○使用？』）答：沒有。（問：『最後一次跟她（係指被告乙○○）吸用在
    何時？』答：八十八年十一月間曾和她吸過。」等語綦詳，於本院訊問時則證述
    ：「（問：『被告有無提供安非他命予丙○○？』），答：沒有。」，而證人丙○○經本院拘提到案後復證述：「（問：認不認識乙○○？）答：不太認識，渠
    去年（係指八十九年）曾因施用毒品觀察勒戒過約三月時出所，渠用過三次（指
    安非他命）都是朋友給渠的。第三次渠去乙○○那裡，她拿給渠的，有三人一起
    用。渠先認識乙○○的男朋友（係指丁○○），八十九年一月十二日乙○○叫渠
    去，也不知道做什麼，後來就拿安非他命給渠，渠就拿壹仟元給她。乙○○當天
    下午十點多打電話給渠，渠十一點多到她的住處，住處還有另一男的，莊就將安
    非他命拿出來，然後大家一起用，莊說渠以前有用過，就拿出來大家用。」等語
    綦詳，然查，證人丙○○既與被告乙○○不太認識，豈有不知何故被告乙○○會
    叫渠到丁○○住處，即拿安非他命給渠一起施用？且渠係先認識被告乙○○之男
    友（應係指丁○○），卻證稱當日（八十九年一月十二日去被告乙○○住處（應
    係指東大路丁○○住處）有三人一起用，住處有另一男，卻不知是何人？況時隔
    年逾，證人於本院訊問時轉讓毒品日期記憶容有糢糊，惟轉讓及施用之時間究係
    上午？抑或晚上？當不至於有所誤認。且證人丙○○於八十九年一月十三日上午
    一時四十分警局第一次製作筆錄時，係陳述「於八十九年一月五日晚上七時至八
    時間，在新竹市○○路○段之樹林頭派出所附近，在一位女友家吸用的。：：該
    女友綽號叫『娃娃』；伊只有去過該處所一次。」，對於當日上午有於丁○○前
    揭住處，和被告乙○○等共三人一起施用之事實支字未提；則於八十九年二月十
    一日警方第二次偵訊時，始明確指出「於八十九年一月十三日上午九時，在新竹
    市○○路○段七四二巷五十九弄十號朋友乙○○家裏施用。伊向乙○○買安非他
    命，：：買得次數太多已不記得。」，對於證人近月餘突然憶起上揭地址及綽號
    『娃娃』之真實姓名，顯與常情有違。而證人丙○○有無至「丁○○」家中取得
    安非他命？或係由被告轉讓？等構成要件事實，前後所證情節均相互矛盾，參以
    ，證人鄭秀珍既指述乙○○係提供安非他命者，丁○○又係在場一起施用，則丁○○於本案係居於利害關係人之地位，其證詞否認曾提供安非他命予證人丙○○
    施用等情難免偏頗，亦難遽採。上開證人鄭秀珍之證詞既有瑕疵並無據證能力且
    無憑信性，不得採為證據。綜上可知，本件尚難認有積極證據足以證明被告有何
    轉讓第二級毒品安非他命之行為，自亦無從以證人鄭秀珍上開有瑕疵且無證據力
    之證詞，即為被告有罪之認定。此外，本院復查無其他積極證據足以證明被告有
    何轉讓第二級毒品安非他命之行為，應認被告之犯罪尚屬不能證明，爰依法為被
    告無罪判決之諭知。
據上論斷，應依刑事訴訟法第三百零一條第一項，判決如主文。
本案經檢察官吳佳蒨到庭執行職務。
中      華      民      國    九十      年      八      月      十      日
                      臺灣新竹地方法院刑事第一庭
                                      法  官  林  秋  宜
右正本證明與原本無異。
如不服本判決，應於判決送達後十日內向本院提出上訴狀（應附繕本），上訴於臺灣
高等法院。
                                      書記官  張  雲  娥
中      華      民      國    九十      年      八      月      十      日


司法院資訊處製作；財團法人民間司法改革基金會備份。
